臺灣高等法院臺南分院刑事判決　　　　 96年度上訴字第969號
上　訴　人
即　被　告　乙○○
　　　　　　　　　　現另案臺灣臺南監獄臺南分監執行中
上列上訴人因公共危險等案件，不服臺灣臺南地方法院95年度訴
字第1705號中華民國96年6月20日第一審判決（起訴案號：臺灣
臺南地方法院檢察署95年度偵字第1813號、第2264號、95年度營
偵字第282號、第374號，移送併辦案號：95年度營偵字第362號）
，提起上訴，本院判決如下：
    主  文
原判決關於乙○○部分撤銷。
乙○○共同連續攜帶兇器、踰越安全設備竊盜，累犯，處有期徒
刑參年，扣案之緊線繩組貳組、爬杆安全腰繩壹組、破壞剪貳支
、開孔器壹組、爬杆器拾伍支、布手套壹雙、鐵鎚壹支、膠帶貳
捲、扣繩壹只，均沒收。
    事  實
一、乙○○前於民國91年間因違反毒品危害防制條例案件，經臺
    灣臺南地方法院判處有期徒刑10月確定，於93年10月30日縮
    刑期滿執行完畢。詎猶不知悔改，基於意圖為自己不法所有
    及妨害供公眾電氣事業之概括犯意，各與甲○○、蔡武吉（
    以上2人業經原審判決確定）、劉濯維（另經檢察官為不起
    訴處分）基於共同之犯意聯絡，或由其獨自一人，或分別偕
    同甲○○等人，分別於附表1所示之時間、地點，以如附表1
    所示之犯罪手段，除連續竊取如附表1所示被害人所有之物
    （詳如附表1犯罪所得之物欄所示）外，並連續竊取臺灣電
    力公司（下稱臺電公司）所有搭設在電線桿及變電箱上之電
    纜線（詳如附表1犯罪所得之物欄所示），致該地區之用電
    戶供電中斷，而妨害供公眾用電利益之電氣事業。嗣警方先
    於94年12月13日10時30分許，持臺灣臺南地方法院核發之搜
    索票至臺南縣七股鄉大潭村41之7號乙○○之住處搜索，並
    扣得乙○○所有之犯案工具扣繩1只；復於94年12月29日凌
    晨3時50分許，乙○○駕駛車號UP-4249號自小客車搭載蔡武
    吉，在行至其上址住處前時為警查獲，並在車內起出供犯案
    所用之緊線繩組2組、爬杆安全腰繩1組、破壞剪2支、開孔
    器1組、爬杆器15支、布手套1雙、鐵鎚1支、膠帶2捲，而陸
    續查獲上情。
三、案經臺電公司臺南營業處訴由臺南市警察局移送及臺南縣警
    察局學甲分局報請臺灣臺南地方法院檢察署檢察官偵查起訴
    ，暨由臺南縣警察局學甲分局報請同署檢察官移送併案審理
    。
    理  由
壹、證據能力部分：
一、按被告以外之人於審判外之陳述，雖不符前4條之規定，而
    經當事人於審判程序同意作為證據，法院審酌該言詞陳述或
    書面陳述作成時之情況，認為適當者，亦得為證據。當事人
    、代理人或辯護人於法院調查證據時，知有第159條第1項不
    得為證據之情形，而未於言詞辯論終結前聲明異議者，視為
    有前項之同意。刑事訴訟法第159條之5定有明文。查本件被
    害人警詢筆錄及偵查中之供述，雖均屬被告以外之人於審判
    外陳述，然被害人係就渠等所有電纜線等被竊事實所為陳述
    ，而被告已供承確有竊取被害人所有電纜線等，且被害人於
    警訊供述，依其供述作成情況，並無任何法律上瑕疵，亦未
    受到任何外力影響而為供述，而被告於本院審判時，既不爭
    執意其得為證據（見本院卷第95頁）。依上規定，本院認被
    害人於警訊筆錄及偵查中之供述，均有證據能力，合先說明
    。
貳、有罪部分
一、上揭事實業據被告乙○○於原審審理時坦承不諱，核與共同
    被告甲○○、蔡武吉等於警、偵訊及原審審理時之陳述情節
    相符，復有扣案如事實欄所示之物及臺南市警察局搜索扣押
    筆錄、扣押物品目錄表、贓物認領保管單、現場照片、報案
    三聯單、臺灣電力公司電線遭竊案時、地及失竊一覽表、電
    力線路失竊現場調查報告表、手繪現場圖、贓證物責付保管
    單等資料附卷可稽，足認被告之自白核與事實相符，本件事
    證明確，被告之犯行可堪認定，應依法論科。至被告於本院
    審理辯稱附表1編號1、7、8、15（原判決附表編號1、7、8
    、18）其未有竊盜行為，編號5、6（原判決附表編號5、6）
    是同一件、編號15、16（原判決附表編號18、19）亦是同一
    件云云，然查:
  (一)附表1編號1、7、8部分：共同被告甲○○於原審供稱：「（
    法官：起訴書附表一編號1【即附表1編號1】部分，你們當
    時是如何偷竊？）（被告乙○○答：一個人爬上電線桿持扣
    案破壞剪剪斷電線桿上的電線，另外一個人站在下面收，起
    訴書附表一編號1至5部分都是偷電線桿上的電線）。甲○○
    答：沒錯。」（見原審卷第90頁）「（法官問被告甲○○、
    乙○○：對於起訴書附表一編號1至5部分【即附表1編號1、
    5、6、7、8】，有何意見？）被告二人均答：起訴書附表編
    號一到五犯罪時間、地點都正確…」（見原審卷第132頁）
    ，是共同被告甲○○就附表1編號1、5、6、7、8部分之犯行
    已供稱係與被告乙○○共同竊盜。
  (二)附表1編號15部分：共同被告蔡武吉於原審中供稱其乙○○
    於起訴書附表二編號7、8（即附表1編號15、16，原判決附
    表編號18、19）竊盜時由乙○○剪、蔡武吉收電纜線（見原
    審卷第133頁），且被告乙○○於原審亦供稱：「…起訴書
    附表二編號7、8都是我與蔡武吉一起做的」（見原審卷第70
    頁），足認被告乙○○就附表1編號15部分應有共同竊盜之
    犯行。
  (三)附表1編號5、6與編號15、16，並非同一件：查依附表1所示
    內容，編號5、6所得財物並不相同，編號15、16所得財物不
    同。
  (四)綜上，被告辯稱附表1編號1、7、8、15其未有共同竊盜犯行
    ，編號5、6與編號18、19，係屬同一件竊盜行為，應均係事
    後卸責之詞，不足採信。
二、刑法新舊法比較：按行為後法律有變更者，適用行為時之法
    律。但行為後之法律有利於行為人者，適用最有利於行為人
    之法律，刑法第二條第一項定有明文。
  (一)共同正犯部分：修正前刑法第28條規定：「二人以上共同實
    施犯罪行為者，皆為正犯。」修正後刑法第28條規定：「二
    人以上共同實行犯罪行為者，皆為正犯。」即修正後之刑法
    剔除完全未參與犯罪相關行為之實行的「陰謀共同正犯」及
    「預備共同正犯」，顯已影響行為人刑罰之法律效果，自屬
    法律有變更，爰依刑法第2條第1項規定比較新舊法，而修正
    前刑法第28條規定，並無不利於被告之情形，故應適用修正
    前刑法第28條之規定。
  (二)連續犯部分：被告行為後，刑法第56條連續犯之規定，業於
    94年1月7日修正公布刪除，並於95年7月1日施行，則被告之
    犯行，因行為後新法業已刪除連續犯之規定，此刪除雖非犯
    罪構成要件或刑度之變更，但因多次犯行是否可依連續犯規
    定論以一罪或應予數罪併罰，顯已影響行為人刑罰之法律效
    果，自屬法律有變更，依刑法第2條第1項規定，比較新、舊
    法結果，依新法為數罪併罰時較為不利，仍應適用較有利於
    被告之行為時法律即舊法論以連續犯（最高法院95年第8次
    刑事庭會議決議參照）。
  (三)累犯部分：被告有如事實欄一所示之犯罪科刑及執行紀錄，
    有臺灣高等法院被告前案紀錄表在卷可按，其受有期徒刑之
    執行完畢，5年以內再故意犯本件有期徒刑以上之罪，依修
    正施行前後之刑法第47條規定，均構成累犯，故修正施行後
    之刑法第47條規定對被告而言並無有利之情形，爰依刑法第
    2條第1項前段規定，逕依修正前之刑法第47條規定論以累犯
    ，加重其刑。
  (四)刑法第33條第5款業經修正公布，修正後刑法第33條第5款規
    定「罰金：新臺幣1千元以上，以百元計算之。」與修正前
    刑法第33條第5款規定「罰金：（銀元）1元以上」不同。比
    較新舊法結果，以舊法即行為時法較有利於被告，故依刑法
    第2條第1項前段規定，本案被告所犯之罪，其法定刑科或併
    科罰金部分，自應適用行為時之法律規定決定其罰金部分之
    法定刑。綜合比較上開法律變更之規定，被告行為後之法律
    並非有利於被告，本件應整體適用修正前即被告行為時之刑
    法規定。
  (五)刑法施行法第1條之1部分：被告行為後，刑法施行法增訂第
    1條之1業於95年6月14日公布，並於同年7月1日施行；該條
    規定：「中華民國94年1月7日刑法修正施行後，刑法分則編
    所定罰金之貨幣單位為新臺幣。94年1月7日刑法修正時，刑
    法分則編未修正之條文定有罰金者，自94年1月7日刑法修正
    施行後，就其所定數額提高為30倍。但72年6月26日至94年1
    月7日新增或修正之條文，就其所定數額提高為3倍。」考其
    立法理由，係為因應94年2月2日修正公布、95年7月1日施行
    之刑法施行後，依刑法總則第33條第5款規定，罰金貨幣單
    位已改為新臺幣，故刑法分則編各罪所定罰金之貨幣單位，
    自應配合上開規定修正，使罰金數額趨於一致，避免衍生新
    舊法比較適用問題，以緩和實務適用法律之衝擊，於不變動
    罰金數額之前提下，而為制定（此前揭條文立法意旨可資參
    照），則適用前揭條文之結果，僅貨幣單位由銀元改為新臺
    幣，其罰金數額實與修正前刑法適用罰金罰鍰提高標準條例
    第1條之結果相同，對於被告而言並無所謂利或不利之問題
    ，非屬法律刑罰之變更，無庸就新舊法比較適用，而應逕予
    適用新增訂刑法施行法第1條之1規定。
三、按刑法第321條第1項第3款之攜帶兇器竊盜罪，係以行為人
    攜帶兇器竊盜為其加重條件，此所謂兇器，其種類並無限制
    ，凡客觀上足對人之生命、身體、安全構成威脅，具有危險
    性之兇器均屬之，且祇須行竊時攜帶此種具有危險性之兇器
    為已足，並不以攜帶之初有行兇之意圖或有使用作竊盜工具
    為必要，亦不限於行為人自行攜帶至行竊現場者為限。查被
    告於行竊時所攜帶使用之破壞剪、開孔器及未扣案之油壓剪
    、鐵剪、梅花扳手、扳手、剪刀均屬質地堅硬，復可供人單
    手緊握持以對外攻擊之金屬器物，如用以施暴、脅迫、抵抗
    ，依一般社會觀念，已足使人之生命、身體、安全受有危害
    ，自堪認為兇器。故核被告乙○○其附表1編號1、2、4至16
    所為，均係犯刑法第321條第1項第3款之攜帶兇器竊盜罪；
    其附表編號3所為，係犯刑法第321條第1項第2款、第3款之
    攜帶兇器踰越安全設備竊盜罪，公訴人就此移送併辦部分認
    應依刑法第320條第1項之竊盜罪處斷，容有未洽，惟二者之
    基本社會事實相同，爰依法變更起訴法條；其附表編號1、4
    至8、12至15所為，另均觸犯刑法第188條之妨害電氣事業罪
    。被告乙○○就其附表編號1至8部分與被告甲○○間、其附
    表編號9部分與劉濯維間、其附表編號15、16部分與被告蔡
    武吉間；彼此有犯意聯絡及行為分擔，為共同正犯。被告乙
    ○○先後為其附表1至16犯行，時間緊接，犯罪構成要件相
    同，顯係分別基於概括犯意反覆為之，應依修正前刑法第56
    條連續犯規定，均應論以攜帶兇器踰越安全設備竊盜一罪及
    妨害電氣事業一罪，並加重其刑，移送併辨部分（95年度營
    偵字第362號【以下簡稱併D】，詳如附表1各被告編號內所
    示）雖未據公訴人起訴，惟此部分事實與起訴之犯罪事實既
    有修正前連續犯之裁判上一罪關係，應為起訴效力所及，自
    在本院所得審理之範圍內，併此敘明。被告乙○○所犯其附
    表編號1、4至8、12至15之加重竊盜罪與妨害電氣事業罪間
    ；均係以一行為觸犯上開二罪名，為想像競合犯，應依刑法
    第55條前段之規定，從一重之攜帶兇器踰越安全設備竊盜罪
    處斷。被告有如事實欄一所示之犯罪科刑及執行紀錄，有臺
    灣高等法院被告前案紀錄表在卷可按，其受有期徒刑之執行
    完畢，5年以內再故意犯本件有期徒刑以上之罪，應依修正
    前之刑法第47條規定均論以累犯，並均遞加重其刑。
四、原審予以論罪科刑，固非無見，惟查：如附表2編號1至3所
    示犯罪事實，被告堅決否認為其所為，又查無其他積極證據
    證明為被告確有此部分之犯行（另詳後說明），本於罪疑無
    罪原則，應不另為無罪之諭知，原審認定亦為被告為之，尚
    有未當。被告上訴意旨，否認如附表2編號1至3部分之犯罪
    行為，指摘原判決不當，為有理由，應由本院將原判決關於
    被告乙○○部分撤銷改判。爰審酌被告甫因前案於93年10月
    30日執行完畢出監，未及1年即連續再犯本案，顯見未因前
    案科刑處罰而記取教訓，復考量被告身強力壯，四肢健全，
    竟不循正當途徑賺取生活所需，貪圖不法利益，復攜帶兇器
    行竊，對他人生命、身體安全危害非輕，且妨害公用電力事
    業之供電，致公眾不能享受其利益，益見其法紀觀念淡薄，
    並參酌其犯罪動機、犯罪手段、所犯件數及所竊財物之價值
    非微且已變賣尚未賠償被害人損失，本應嚴予重懲，惟念及
    其犯後尚知坦承部分犯行，避免訴訟資源嚴重浪費，犯後態
    度尚稱良好等一切情狀，量處如主文第2項所示之刑，以資
    懲儆。又扣案之緊線繩組2組、爬杆安全腰繩1組、破壞剪2
    支、開孔器1組、爬杆器15支、布手套1雙、鐵鎚1支、膠帶2
    捲、扣繩1只，為被告乙○○所有供犯本案所用之物，業據
    其在原審供明在卷可按，爰依刑法第38條第1項第2款之規定
    宣告沒收。又其餘扣案之物並非供本案犯罪所用或犯罪預備
    之物，業據被告乙○○於原審供明在卷可稽，爰不為沒收之
    諭知，另所使用之兇器油壓剪、鐵剪、梅花扳手、扳手、剪
    刀等物並未扣案，為免日後執行困難，亦不另為沒收之諭知
    ，均併此敘明。
五、至檢察官聲請併諭知被告強制工作處分乙節，因本件係由被
    告上訴，依刑事訴訟法第370條前段規定：「由被告上訴或
    為被告之利益而上訴者，第二審法院不得諭知較重於原審判
    決之刑。」而保安處分雖與刑罰性質上有別，但實際上屬於
    拘束人身之自由，應認係一種不利益處分，已有不利益變更
    禁止原則之適用（最高法院87年度台上字第1463號判決），
    是檢察官此部分之聲請於法尚屬無據，併此敘明。
參、不另為無罪諭知部分：
一、公訴意旨尚認乙○○基於意圖為自己不所有及妨害供公眾電
    氣事業之概括犯意，由其獨自一人，分別於附表2所示之時
    間、地點，以如附表2所示之犯罪手段，連續竊取臺電公司
    所有搭設在電線桿及變電箱上之電纜線（詳如附表2犯罪所
    得之物欄所示），致該地區之用電戶供電中斷，而妨害供公
    眾用電利益之電氣事業云云。惟查：
  (一)按犯罪事實應依證據認定之，無證據不得認定犯罪事實；又
    被告或共犯之自白，不得作為有罪判決之唯一証據，仍應調
    查其他必要之証據，以察其是否與事實相符，刑事訴訟法第
    154條第2項及第156條第2項分別定有明文；又認定不利於被
    告之事實，須依積極証據，苟積極証據不足為被告事實之認
    定時，即應為有利被告之認定，更不必有何有利之証據；另
    認定犯罪事實，所憑之證據，雖不以直接證據為限，間接證
    據亦包括在內，然無論直接或間接證據，其為訴訟上之證明
    ，須於通常一般之人均不致於有所懷疑，而得確信其為真實
    之程度者，始得據為有罪之認定，最高法院亦分別著有30年
    上字第816號判例及76年臺上字第4986號判例可資參照。
  (二)公訴意旨認被告涉有如附表2所示之竊盜等罪嫌，無非以被
    害人臺電公司臺南區營業處專員宋永松之證述及被告之自白
    為證據，然查：證人宋永松於警訊之證詞僅能證明台電公司
    之電纜線何時失竊，並未能證明竊盜之行為人為何人，是證
    人宋永松之證詞自不能為被告犯罪不利之證據，揆諸前揭說
    明，自不能以被告於原審之自白為其有罪判決之唯一證據，
    被告此部分之罪嫌尚屬不能證明。
  (三)從而，公訴意旨所指被告如附表2所示之竊盜行為，尚乏明
    確之證據為證，然因公訴意旨認此與上開成罪部分，有連續
    犯之裁判上一罪關係，故不另為無罪判決之諭知，附此敘明
    。
據上論結，應依刑事訴訟法第369條第一項前段、第364條、第29
9條第一項前段、第300條，刑法第2條第1項前段、修正前刑法第
28條、修正前第56條、刑法第321條第1項第2款、第3款、第188
條、第55條、修正前第47條、第38條第1項第2款，刑法施行法第
1條之1第1項、第2項前段，判決如主文。
本案經檢察官邱克斌到庭執行職務。
中　　華　　民　　國　　96　　年　　12　　月　　13　　日
                  刑事第二庭    審判長法　官  葉居正
                                      法　官  郭千黛
                                      法　官  洪碧雀
以上正本證明與原本無異。
如不服本判決，應於收受本判決後十日內向本院提出上訴書狀。
其未敘述上訴理由者並得於提起上訴後十日內向本院補提理由書
狀（均須按他造當事人之人數附繕本）「切勿逕送上級法院」。
　　　　　　　　　　　　　　　　　　　書記官  李梅菊
中　　華　　民　　國　　96　　年　　12　　月　　13　　日
附錄本案論罪科刑法條：
中華民國刑法第188條
（妨害公用事業罪）
妨害鐵路、郵務、電報、電話或供公眾之用水、電氣、煤氣事業
者，處5年以下有期徒刑拘役或5百元以下罰金。
中華民國刑法第321條
（加重竊盜罪）
犯竊盜罪而有左列情形之一者，處6月以上、5年以下有期徒刑：
一  於夜間侵入住宅或有人居住之建築物、船艦或隱匿其內而犯
之者。
二  毀越門扇、牆垣或其他安全設備而犯之者。
三  攜帶兇器而犯之者。
四  結夥三人以上而犯之者。
五  乘火災、水災或其他災害之際而犯之者。
六  在車站或埠頭而犯之者。
前項之未遂犯罰之。
附表1：
(一)乙○○竊盜部分：
┌─┬───┬────┬───────┬─────────┬────┐
│編│行為人│時    間│ 地        點 │犯罪手段及所得之物│ 被害人 │
│號│      │        │              │                  │        │
├─┼───┼────┼───────┼─────────┼────┤
│1 │甲○○│93年11月│ 臺南將軍鄉玉 │甲○○與乙○○持客│臺電公司│
│  │乙○○│間      │ 山村玉山段農 │觀上可作為兇器使用│        │
│  │(起訴 │        │ 地           │之破壞剪竊取編號西│        │
│  │書附表│        │              │玉高幹13左8至13左 │        │
│  │一編號│        │              │13號之電纜線得手  │        │
│  │1)    │        │              │                  │        │
├─┼───┼────┼───────┼─────────┼────┤
│2 │甲○○│94年7、8│臺南縣北門鄉  │甲○○與乙○○持客│臺南縣政│
│  │乙○○│月間某日│              │觀上可作為兇器使用│府      │
│  │(併D編│        │              │之扳手竊取白鐵門三│        │
│  │號11) │        │              │塊得手            │        │
├─┼───┼────┼───────┼─────────┼────┤
│3 │甲○○│94年9月 │臺南縣學甲鎮西│甲○○與乙○○持客│ 丙○○ │
│  │乙○○│間某日  │進里一二四號  │觀上可作為兇器使用│        │
│  │(併D編│        │              │之破壞剪、踰越窗戶│        │
│  │號13) │        │              │安全設備竊取船外機│        │
│  │      │        │              │一部得手          │        │
├─┼───┼────┼───────┼─────────┼────┤
│4 │甲○○│94年9月 │臺南縣將軍鄉將│甲○○與乙○○持客│臺電公司│
│  │乙○○│間某日  │富村          │觀上可作為兇器使用│        │
│  │(併D編│        │              │之剪刀竊取電線得手│        │
│  │號19) │        │              │                  │        │
├─┼───┼────┼───────┼─────────┼────┤
│5 │甲○○│94年9月 │臺南縣佳里鎮禮│甲○○與乙○○持客│臺電公司│
│  │乙○○│間      │化段000-0000號│觀上可作為兇器使用│        │
│  │(起訴 │        │地號          │之破壞剪竊取編號興│        │
│  │書附表│        │              │化高幹39-1左12至左│        │
│  │一編號│        │              │14號之電纜線得手  │        │
│  │2)    │        │              │                  │        │
├─┼───┼────┼───────┼─────────┼────┤
│6 │甲○○│94年9月 │臺南縣佳里鎮禮│甲○○與乙○○持客│臺電公司│
│  │乙○○│間      │化段000-0000號│觀上可作為兇器使用│        │
│  │(起訴 │        │地號          │之破壞剪竊取編號興│        │
│  │書附表│        │              │化高幹39-1左14至左│        │
│  │一編號│        │              │16號之電纜線得手  │        │
│  │3)    │        │              │                  │        │
├─┼───┼────┼───────┼─────────┼────┤
│7 │甲○○│94年9月 │臺南縣學甲鎮大│甲○○與乙○○持客│臺電公司│
│  │乙○○│間      │灣段1826地號  │觀上可作為兇器使用│        │
│  │(起訴 │        │              │之破壞剪竊取編號大│        │
│  │書附表│        │              │安高分10至14號之電│        │
│  │一編號│        │              │纜線得手          │        │
│  │4)    │        │              │                  │        │
├─┼───┼────┼───────┼─────────┼────┤
│8 │甲○○│94年10月│臺南縣學甲鎮大│甲○○與乙○○持客│臺電公司│
│  │乙○○│間      │灣段1826地號  │觀上可作為兇器使用│        │
│  │(起訴 │        │              │之破壞剪竊取編號大│        │
│  │書附表│        │              │安高分11左2至左4號│        │
│  │一編號│        │              │之電纜線得手      │        │
│  │5)    │        │              │                  │        │
├─┼───┼────┼───────┼─────────┼────┤
│9 │乙○○│94年10月│臺南縣將軍鄉將│乙○○與劉濯維持客│將軍國中│
│  │劉濯維│31日晚上│軍國中側門    │觀上可作為兇器使用│        │
│  │(起訴 │7時許   │              │之梅花扳手竊取伸縮│        │
│  │書犯罪│        │              │鐵捲門得手        │        │
│  │事實編│        │              │                  │        │
│  │號3)  │        │              │                  │        │
├─┼───┼────┼───────┼─────────┼────┤
│10│乙○○│94年11月│臺南縣七股鄉鹽│乙○○持客觀上可作│ 不  詳 │
│  │(併D編│中旬某日│埕村漁塭      │為兇器使用之剪刀竊│        │
│  │號17，│15時許  │              │取電纜線得手      │        │
│  │併辦意│        │              │                  │        │
│  │旨書誤│        │              │                  │        │
│  │載為楊│        │              │                  │        │
│  │龍義、│        │              │                  │        │
│  │甲○○│        │              │                  │        │
│  │，業經│        │              │                  │        │
│  │公訴檢│        │              │                  │        │
│  │察官當│        │              │                  │        │
│  │庭更正│        │              │                  │        │
│  │)     │        │              │                  │        │
├─┼───┼────┼───────┼─────────┼────┤
│11│乙○○│94年11月│臺南縣將軍鄉三│乙○○持客觀上可作│ 不  詳 │
│  │(併D編│底      │吉村漁塭      │為兇器使用之剪刀竊│        │
│  │號18) │        │              │取電纜線得手      │        │
├─┼───┼────┼───────┼─────────┼────┤
│12│乙○○│94年12月│臺南縣佳里鎮變│乙○○持客觀上可作│臺電公司│
│  │(起訴 │間      │電所後方      │為兇器使用之破壞剪│        │
│  │書附表│        │              │、開孔器竊取變電箱│        │
│  │二編號│        │              │編號M9426FC8056號 │        │
│  │1)    │        │              │之電纜線得手      │        │
├─┼───┼────┼───────┼─────────┼────┤
│13│乙○○│94年12月│臺南縣佳里鎮佳│乙○○持客觀上可作│臺電公司│
│  │(起訴 │間      │里段2051號地號│為兇器使用之破壞剪│        │
│  │書附表│        │附近          │、開孔器竊取變電箱│        │
│  │二編號│        │              │編號M9426FD1002號 │        │
│  │3)    │        │              │之電纜線得手      │        │
│  │      │        │              │                  │        │
├─┼───┼────┼───────┼─────────┼────┤
│14│乙○○│94年12月│臺南縣佳里鎮佳│乙○○持客觀上可作│臺電公司│
│  │(起訴 │間      │里段458-467號 │為兇器使用之破壞剪│        │
│  │書附表│        │地號附近      │、開孔器竊取變電箱│        │
│  │二編號│        │              │編號M94926HC67號之│        │
│  │6)    │        │              │電纜線得手        │        │
│  │      │        │              │                  │        │
├─┼───┼────┼───────┼─────────┼────┤
│15│乙○○│94年12月│臺南縣佳里鎮民│乙○○與蔡武吉持客│臺電公司│
│  │蔡武吉│間      │安段353號地號 │觀上可作為兇器使用│        │
│  │(起訴 │        │附近          │之破壞剪、開孔器竊│        │
│  │書附表│        │              │取變電箱編號M9526D│        │
│  │二編號│        │              │EB98號之電纜線得手│        │
│  │7）   │        │              │                  │        │
├─┼───┼────┼───────┼─────────┼────┤
│16│乙○○│94年12月│臺南縣佳里鎮民│乙○○與蔡武吉持客│ 丁○○ │
│  │蔡武吉│間      │安段353號地號 │觀上可作為兇器使用│        │
│  │(起訴 │        │附近          │之破壞剪、開孔器竊│        │
│  │書附表│        │              │取電纜線得手      │        │
│  │二編號│        │              │                  │        │
│  │8)    │        │              │                  │        │
└─┴───┴────┴───────┴─────────┴────┘
附表2：乙○○竊盜不另為無罪諭知部分：
┌─┬───┬────┬───────┬─────────┬────┐
│編│行為人│時    間│ 地        點 │犯罪手段及所得之物│ 被害人 │
│號│      │        │              │                  │        │
├─┼───┼────┼───────┼─────────┼────┤
│ 1│乙○○│94年11月│臺南縣佳里鎮佳│乙○○持客觀上可作│臺電公司│
│  │(起訴 │間      │里段2051號地號│為兇器使用之破壞剪│        │
│  │書附表│        │附近          │、開孔器竊取變電箱│        │
│  │二編號│        │              │編號M9426FD1002號 │        │
│  │2)    │        │              │之電纜線得手      │        │
├─┼───┼────┼───────┼─────────┼────┤
│ 2│乙○○│94年11月│臺南縣佳里鎮佳│乙○○持客觀上可作│臺電公司│
│  │(起訴 │間      │里段458-467號 │為兇器使用之破壞剪│        │
│  │書附表│        │地號附近      │、開孔器竊取變電箱│        │
│  │二編號│        │              │編號M94926HC77號之│        │
│  │4）   │        │              │電纜線得手        │        │
├─┼───┼────┼───────┼─────────┼────┤
│ 3│乙○○│94年12月│臺南縣佳里鎮佳│乙○○持客觀上可作│臺電公司│
│  │(起訴 │間      │里段458-467號 │為兇器使用之破壞剪│        │
│  │書附表│        │地號附近      │、開孔器竊取變電箱│        │
│  │二編號│        │              │編號M94926HC77號之│        │
│  │5)    │        │              │電纜線得手        │        │
└─┴───┴────┴───────┴─────────┴────┘
